【裁判字號】    89,易,1027
【裁判日期】    891205
【裁判案由】    毒品危害防制條例
【裁判全文】
臺灣嘉義地方法院刑事判決                        八十九年度易字第一二七號
    公  訴  人  臺灣嘉義地方法院檢察署檢察官
    被      告  甲○○
右列被告因違反毒品危害防制條例案件，經檢察官提起公訴（八十九年度毒偵字第一
四九０號），本院判決如左：
    主  文
甲○○施用第二級毒品，累犯，處有期徒刑捌月。
    事  實
一、甲○○前於民國八十四年間，因違反藥事法及麻醉藥品管理條例案件，經法院判
    處有期徒刑七月確定，刑期自八十五年十月七日起算，指揮書執畢日期為八十六
    年五月六日；又因施用毒品案件，先後於八十八年一月間及八十八年十月間經本
    院八十七年度毒聲字第六七０號及八十八年度毒聲字第一五八五號二次裁定送觀
    察、勒戒，因均無繼續施用毒品之傾向，由台灣嘉義地方法院檢察署檢察官以八
    十七年度偵字第七四四二號及八十八年度毒偵字第四五五號為不起訴處分；詎甲
    ○○經上開二次不起訴處分確定後，猶不思悔悟，於五年內之八十九年八月十一
    日十二時五十八分經警採其尿液送驗前九十六小時內，在不詳地點，施用第二級
    毒品安非他命一次，其尿液經警送驗，呈甲基安非他命陽性反應。
二、案經嘉義縣警察局朴子分局報由臺灣嘉義地方法院檢察署檢察官偵查起訴。
    理  由
一、訊據被告甲○○矢口否認有施用第二級毒品之事實，辯稱：第二次觀察勒戒後就
    沒再施用毒品，因患有僵直性脊椎炎有吃藥，驗尿當天有吃感冒藥，可能因此尿
    液呈甲基安非他命陽性反應云云。惟查，被告於八十九年八月十一日十二時五十
    八分經警採其尿液送驗後，呈甲基安非他命陽性反應之事實，有長榮管理學院毒
    物研究中心八十九年八月二十一日檢驗報告一紙在卷可證，顯見被告於經警採其
    尿液送驗前九十六小時內，有施用第二級毒品安非他命之行為，被告所辯顯係卸
    責之詞，不足採信，而被告前因違反毒品危害防制條例之施用毒品案件，先後於
    八十八年一月間及八十八年十月間經本院八十七年度毒聲字第六七０號及八十八
    年度毒聲字第一五八五號二次裁定送觀察、勒戒，因均無繼續施用毒品之傾向，
    由台灣嘉義地方法院檢察署檢察官以八十七年度偵字第七四四二號及八十八年度
    毒偵字第四五五號為不起訴處分確定，有上開不起訴處分書二件在偵查卷可參，
    被告因施用毒品經二次觀察、勒戒暨不起訴處分確定後，五年內，三犯施用第二
    級毒品安非他命之事證明確，應予依法論科。
二、查被告甲○○因違反毒品危害防制條例之施用毒品案件，先後經二次裁定送觀察
    、勒戒，因無繼續施用傾向，二次經不起訴處分確定後，五年內再行施用第二級
    毒品安非他命；核其所為，係犯毒品危害防制條例第十條第二項之施用第二級毒
    品罪；又其所犯為供自己施用而持有第二級毒品安非他命之低度行為，應為施用
    第二級毒品安非他命之高度行為所吸收，不另論罪；被告前於八十四年間，因違
    反藥事法及麻醉藥品管理條例案件，經法院判處有期徒刑七月確定，刑期自八十
    五年十月七日起算，指揮書執畢日期為八十六年五月六日，有臺灣嘉義地方法院
    檢察署刑案資料查註紀錄表一紙附卷可考，其於有期徒刑執行完畢後五年內，再
    犯本件有期徒刑以上之罪，為累犯，應依刑法第四十七條之規定，加重其刑；爰
    審酌被告前經二次觀察勒戒不起訴處分後，不知把握自新機會，仍執迷不悟，不
    知悔改、其犯罪之動機、目的、所受之刺激、手段、智識程度，所生危害及犯罪
    後之態度等一切情狀，量處如主文所示之刑，以示警懲。
據上論斷，應依刑事訴訟法第二百九十九條第一項前段、毒品危害防制條例第十條第
二項、刑法第十一條前段、第四十七條，判決如主文。
本案經檢察官吳基華到庭執行職務
中    華    民    國        八十九      年       十二     月    五      日
                                  台灣嘉義地方法院刑事第二庭
                                         法  官  陳  杰  正
右正本證明與原本無異。
如不服本判決，應於判決送達後十日內向本院提出上訴狀( 應附繕本 )。
中    華    民    國        八十九      年       十二     月    七      日
                                         書記官  李  彩  娥
附錄法條：
毒品危害防制條例第十條第二項
施用第二級毒品者，處三年以下有期徒刑。


司法院資訊處製作；財團法人民間司法改革基金會備份。
